Inventaris van de archieven van J.C.N. Raadschelders; F.M. van der Meer, (1978) 1982
Nationaal Archief, Den Haag
Collectie 391 Raadschelders / Van der Meer
Raadschelders / Van der Meer
1978-1982
C24474
0.10 meter; 11 inventarisnummers.
Normale, geschreven, getypte en gedrukte documenten, geen bijzondere handschriften.
Nationaal Archief, Den Haag
J.C.N. Raadschelders
F.M. van der Meer
De hieronder beschreven collectie werd gevormd door J.C.N. Raadschelders en F.M. van der Meer tijdens hun onderzoek naar de totstandkoming van het decentralisatieplan op het ministerie van Binnenlandse Zaken in het kader van een door hen gevolgd college Bestuurskunde in Leiden. Het archief bevat vragenlijsten, teksten van interviews en interne stukken van BuZa.
Archiefvorming
Geschiedenis van de archiefvormer
De hieronder beschreven collectie werd gevormd door J.C.N. Raadschelders en F.M. van der Meer tijdens hun onderzoek naar de totstandkoming van het decentralisatieplan op het ministerie van Binnenlandse Zaken in het kader van een door hen gevolgd college Bestuurskunde in Leiden. Zie correspondentie Tweede Afdeling 1982 D 9.227.
2.21
Aanwijzingen voor de gebruiker
Openbaarheidsbeperkingen
Volledig openbaar.
Materiële beperkingen
Aanvraaginstructie
Openbare archiefstukken kunnen online worden aangevraagd en gereserveerd. U kunt dit ook via de terminals in de studiezaal van het Nationaal Archief doen. Om te kunnen reserveren dient u de volgende stappen te volgen:
U maakt een profiel aan op www.gahetna.nl, en logt vervolgens in
Via de archiefinventaris (alleen de beschrijvingen met rode nummers) selecteert u het gewenste archiefstuk door op de knop 'Reserveren' te klikken
In het volgende scherm geeft u aan op welke dag u het archiefstuk wilt inzien
Indien u zich bevindt in de studiezaal en een tafelnummer heeft ontvangen kunt u dit nummer vermelden. Als u geen tafelnummer heeft kunt u tafelnummer 777 laten staan
Vervolgens bevestigt u uw reservering door deze te versturen.
Verwant materiaal
Beschikbaarheid van kopieën
Beschrijving van de series en archiefbestanddelen
- Vragenlijst, welke bij de interviews, behalve bij die met de minister en de staatssecretaris (zie hiervoor nr. 2), is gehanteerd, met concepten, z.d; 1
- Teksten van de interviews gehouden met:, 2-4
  - drs. J.F.G.M. de Beer, econoom, chef Financiële verhoudingen
  - mr. L. Berger, jurist, medewerker Bestuurlijke Organisatie en Wetgeving
  - mr. J.P.A.J. Beevers, jurist, senior medewerker B.O.W.
  - mr. drs. L.C. Brinkman, jurist en politicoloog, directeur-generaal Binnenlands Bestuur
  - drs. K. Buursink, econoom, medewerker Financiële verhoudingen
  - drs. W.J.F. van Dam, econoom, medewerker B.O.W.
  - drs. J. Hoff, econoom, chef stafafdeling D.G.B.B.
  - mr. J.W. van der Meer, jurist, medewerker B.O.W.
  - mr. C.F.G. de Menthon Bake, jurist, directeur Binnenlands Bestuur
  - mr. G.F. Pieters, jurist, plv. chef B.O.W.
  - mr. F. Plate, jurist, chef B.O.W., plv. directeur Binnenlands Bestuur
  - drs. P.A. Rutgers van der Loeff, onderwijs-psycholoog, medewerker B.O.W.
  - drs. A. Schenkel, econoom, medewerker Financiële verhoudingen
  - mr. drs. J.F. Schrijver, politicoloog en jurist, stafafdeling D.G.B.B.
  - mr. J.P.R.M. Steegh, jurist, medewerker B.O.W.
  - mevr. drs. S.J. Stuiveling, organisatie deskundige, staatssecretaris van Binnenlandse Zaken in Kabinet Van Agt II
  - drs. E. van Thijn, politicoloog, minister van Binnenlandse Zaken in Kabinet Van Agt II
  - drs. L. van Vlist, socioloog, medewerker B.O.W.
  - Concepten, met vragenlijst voor de minister, z.d, 2
  - Uitgetypte teksten, z.d, 3
  - Door de geïnterviewden gecorrigeerde teksten, z.d, 4
- "Interne stukken Binnenlandse Zaken":, [1981-1982]; 5
  - Agenda bijeenkomst D-team met werkgroepsecretarissen, 25 mei 1982
  - Agenda vergadering hoofdafdeling B.O.W., 3 mei 1982
  - Verslag bespreking D-team met werkgroepsecretarissen, 18 juni 1982
  - Agenda vergadering D-team met werkgroepsecretarissen, 28 juni 1982
  - Algemene geschilpunten D-plan, april 1982
  - Overzicht sectorale geschilpunten D-plan
  - Notulen J.C.B.B., 6 mei 1982
  - Tijdschema D-plan, 11 december 1981
  - Brief D.G.B.B, aan Van Thijn, 7 september 1981, bij de installatie van Van Thijn als minister
  - Brief van Van Agt aan het Kabinet, 9 november 1981
  - Bespreking D-team, 28 augustus 1982
  - Onderwerpen-evaluatie projectstaatssecretariaat voor de decentralisatie, 9 juni 1982.
- "Algemene stukken":, [1978-1982]; 6
  - Overzicht organisatie BiZa, 1981
  - Motie-Evenhuis, Handelingen Tweede Kamer, 1 november 1978
  - Motie-Evenhuis, Handelingen Tweede Kamer, 17 oktober 1979
  - Artikel "Kleine gemeenteman in nood", door F.J. van der Heyden (C.D.A.) in "Bestuursforum", mei 1982
  - Handelingen Tweede Kamer, toespraak Mateman (C.D.A.), oktober 1981
  - Artikelen van Brinkman in N.R.C.-Handelsblad, 24-25 maart 1981
  - Artikel van Kniesmeyer over decentralisatie en de Tweede Kamer
  - Artikel "Reorganisatieplannen", door B. Hennekam (C.D.A.) in "Binnenlands Bestuur", 28 mei 1982.
- De Decentralisatienota, november 1980; 7
- Uittreksels en aantekeningen uit stukken op BiZa betreffende decentralisatie naar sectoren, z.d; 8
- Concept van het rapport van het onderzoek, met aantekeningen, juni 1982; 9
- Zes exemplaren van het concept-rapport, met commentaren van De Menthon Bake, Brinkman, De Beer, Pieters, Plate en Schrijver, z.d; 10
- Rapport van het onderzoek in definitieve versie, augustus 1982; 11